# 资本公积--其他资本公积该怎么理解

提问人：fanxu7788 时间：2016-07-31 16:15:49
主要是投资方因采用权益法核算，对于被投资单位除净损益、其他综合收益和利润分配以外所有者权益的其他变动，相应调整长投确认的内容。

回答人：chenyiwei
另外，权益结算的股份支付，在等待期内确认的资本公积也是暂计入该科目。等待期满后，对满足行权条件的资本公积，不论是否实际行权，都转入资本溢价。

回答人：chenyiwei
要强调这仅限于对合营、联营企业的权益法核算。